# 大修理费用

提问人：wx_62062835d9d3 时间：2023-06-15 13:50:07
财政部固定资产准则实施问答“不符合固定资产资本化后续支出条件的固定资产日常修理费用，在发生时应当按照受益对象计入当期损益或计入相关资产的成本。与存货的生产和加工相关的固定资产日常修理费用按照存货成本确定原则进行处理，行政管理部门、企业专设的销售机构等发生的固定资产日常修理费用按照功能分类计入管理费用或销售费用”，请教老师：不符合资本化条件的大修理是否适用该问答，日常金额较大的大修理支出采用年初预提或者发生后在年度各期摊销的方式减少产品成本的波动的做法是否符合会计准则的规定，谢谢！

回答人：chenyiwei
1 、不符合资本化条件的大修理适用该问答。
2 、日常金额较大的大修理支出采用年初预提或者发生后在年度各期摊销的方式减少产品成本的波动的做法不符合会计准则的规定。因为固定资产的大修理支出在尚未发生前不符合负债定义，发生后不符合资产定义。